【裁判字號】    90,交易,277
【裁判日期】    900716
【裁判案由】    過失致死
【裁判全文】
臺灣板橋地方法院刑事判決                          九十年度交易字第二七七號
    公  訴  人  臺灣板橋地方法院檢察署檢察官
    被      告  丁○○
右列被告因過失致死案件，經檢察官提起公訴（九十年度偵字第二七六二號），本院
判決如左：
    主  文
丁○○從事業務之人，因業務上之過失致人於死，處有期徒刑柒月。
    事  實
一、丁○○為駕駛自小客貨車運送貨物之人，係以駕駛為業務之人，於民國（下同）
    八十九年十月二十四日十六時許，駕駛車號Ｋ７─七九五號自用小貨車，沿台北
    縣土城市○○路往金城路方向行駛，行至明德路與金城路口欲左轉金城路時，明
    知應注意車前狀況，並隨時採取必要之安全措施，以預防危險之發生，及汽車行
    近行人穿越道前，應減速慢行，遇有行人穿越時，不論有無交通警察指揮或號誌
    指示，均應暫停，讓行人優先通過，而依當時情形，並無不能注意之情事，竟疏
    未注意及此，未讓當時正於金城路行人穿越道上欲步行穿越金城路之行人林正吉
    優先通行，撞及林正吉，致林正吉倒地受傷，經送醫急救，因頭部外傷、顱內出
    血不治死亡。丁○○於肇事後，犯罪未發覺前，即打電話報警，請警員前往現場
    處理而接受裁判。
二、案經林正吉之子乙○○訴由台北縣警察局土城分局報請臺灣板橋地方法院檢察署
    檢察官偵查起訴。
    理  由
一、訊據被告丁○○，矢口否認有右揭犯行，辯稱：伊未撞到被害人林正吉，當時伊
    有看到被害人要過馬路，伊讓被害人先行，待伊將車子停止，被害人已倒在地上
    ，被害人本身有病，當時因伊無行照，一時緊張才承認肇事，警訊時係制作筆錄
    之員警要求伊承認云云，惟查：證人劉順南於本院審理時證稱：我到現場時，我
    問車子是誰的，被告表示車子是他的，是他撞到人的，我就開始畫現場圖及照相
    等語。證人丙○○證稱：我是依據被告所述照實製作筆錄，因為當時被害人尚在
    病危中，所以我們第二天才製作筆錄等語。被害人之子甲○○陳稱：我父親送醫
    時，還沒有過世，只是腦震盪，他有表示他要過馬路被撞到，我父親住院時，被
    告每天都有去。乙○○陳稱：被告是隔一天才去做筆錄，警訊時我也在場，我們
    都沒有給他任何壓力，事後被告卻打電話給我們，表示神明說他沒有撞到人等語
    。顯見被告確有於事實欄所載時地撞及被害人。再被害人林正吉係因頭部外傷、
    顱內出血死亡，業據臺灣板橋地方法院檢察署檢察官督同法醫相驗明確，有相驗
    屍體證明書、驗斷書、及勘驗筆錄等在卷可憑。被害人之死亡應係被告駕車撞及
    所致，被告所辯，顯係卸責之詞，不足採信。
二、按汽車駕駛人應注意車前狀況，並隨時採取必要之安全措施，且汽車行近行人穿
    越道前，應減速慢行，遇有行人穿越時，不論有無交通警察指揮或號誌指示，均
    應暫停，讓行人優先通過。道路交通安全規則第九十四條第三項、第一百零三條
    定有明文。被告係領有駕駛執照，且以駕駛為業務之人，就前開規定應知之甚詳
    ，於前揭時地駕駛汽車，自應遵守上開交通安全規定，且依卷附現場照片及道路
    交通事故調查報告表所示：肇事當時天候晴，有日間自然光線，事故位置為交叉
    路口附近，路面乾燥、無缺陷、無障礙物、視距良好，行車管制號誌正常，有適
    當標誌，肇事地點在行人穿越道上，依其狀況，並無不能注意之情事，又非不能
    注意，竟疏未注意車前狀況，未讓行人優先通行，致肇本件車禍，使被害人死亡
    ，其有過失，灼然明甚，被告之過失行為，與被害人之死亡結果間，具有相當因
    果關係。被告犯行事證明確，洵堪認定。
三、核被告丁○○係以駕駛為業務之人，因業務上之過失致人於死，所為係犯刑法第
    二百七十六條第二項之業務過失致死罪，公訴人認其所為係犯同前條第一項之普
    通過失致死罪，尚有未洽，起訴法條應予變更。被告行經行人穿越道不依規定讓
    行人優先通行，因而致人死亡，依法應負刑事責任，應依道路交通管理處罰條例
    第八十六條第一項加重其刑。再被告於事故發生後，即向警察機關報案，請警員
    前往現場處理，有台北縣警察局土城分局函在卷可稽，可認被告係自首主動接受
    裁判，應依刑法第六十二條前段之規定，減輕其刑，爰先加後減。爰審酌被告犯
    罪過失程度、致生被害人死亡之結果、被告肇事後態度、未能與被害人家屬達成
    民事和解，及其品性、生活狀況、智識程度及其他一切情狀，量處如主文所示之
    刑，以示懲戒。
據上論斷，應依刑事訴訟法第二百九十九條第一項前段、第三百條，道路交通管理處
罰條例第八十六條第一項，刑法第二百七十六條第二項、第六十二條前段，判決如主
文。
本案經檢察官許智評到庭執行職務。
中      華      民      國    九十      年      七      月     十六     日
                                      台灣板橋地方法院交通法庭
                                          法  官  王  敏  慧
右正本證明與原本無異
如不服本判決應於送達後十日內向本院提出上訴狀
              書記官  廖  美  紅
中      華      民      國    九十      年      七      月     十八     日
附錄本案論罪科刑法條全文：
刑法第二百七十六條
因過失致人於死者，處二年以下有期徒刑、拘役或二千元以下罰金。
從事業務之人，因業務上之過失犯前項之罪者，處五年以下有期徒刑或拘役，得併科
三千元以下罰金。


司法院資訊處製作；財團法人民間司法改革基金會備份。
